<meta http-equiv="content-type" content="text/html; charset=utf-8"><p><strong>rjones</strong> (Mon, 15 Mar 2021 16:01:41 GMT):<br/>
renatost
</p>
<p><strong>rjones</strong> (Mon, 15 Mar 2021 16:01:51 GMT):<br/>
@renatost here you go!
</p>
<p><strong>renatost</strong> (Mon, 15 Mar 2021 16:53:25 GMT):<br/>
Thanks @rjones !
</p>
<p><strong>rjones</strong> (Mon, 15 Mar 2021 16:55:20 GMT):<br/>
<i>Has left the channel.</i>
</p>
<p><strong>msarres</strong> (Mon, 15 Mar 2021 18:33:29 GMT):<br/>
<i>Has joined the channel.</i>
</p>
<p><strong>mayktu</strong> (Mon, 15 Mar 2021 21:13:39 GMT):<br/>
<i>Has joined the channel.</i>
</p>
<p><strong>caduellery</strong> (Mon, 15 Mar 2021 22:03:56 GMT):<br/>
<i>Has joined the channel.</i>
</p>
<p><strong>pemtajo</strong> (Mon, 15 Mar 2021 22:34:31 GMT):<br/>
<i>Has joined the channel.</i>
</p>
<p><strong>mayktu</strong> (Mon, 22 Mar 2021 19:54:48 GMT):<br/>
Ola pessoal, essa semana seria interessante marcarmos uma reuniao
</p>
<p><strong>renatost</strong> (Mon, 03 May 2021 18:34:29 GMT):<br/>
Olá Pessoal, só passando para avisar que hoje teremos nossa primeira reunião formal do Grupo de Tradução. 

Será no mesmo horário da reunião do capítulo  das18:30h às 19:30h. O link de acesso é: https://zoom.us/my/hyperledger.community?pwd=STZQd0xMZU9xRVVOVnpQM3JNQ2dqZz09

Hoje pretendo contextualizar a respeito desse projeto, o que ja foi feito e o que devemos fazer daqui por diante, todos são bem vindos!
</p>
<p><strong>pemtajo</strong> (Fri, 21 May 2021 21:44:27 GMT):<br/>
Boa tarde pessoal, antes de começar o final de semana, eu fiz a traducao e um novo arquivo advice_for_writers, para testar. Segue o link do PR
https://github.com/hyperledger/fabric-docs-i18n/pull/428

quem puder revisar seria legal. Bom final de semana a todos
</p>
<p><strong>renatost</strong> (Mon, 24 May 2021 17:22:56 GMT):<br/>
Oi Pedro, só vi agora que o seu PR.... o rjones  ja aprovou inclusive, deve até estar em produção. :D
</p>
<p><strong>renatost</strong> (Mon, 24 May 2021 17:24:35 GMT):<br/>
@mayktu e @andremattioli preciso do id do github de vocês para pedir a inclusão de todos como aprovadores para o rjones...
</p>
<p><strong>andremattioli</strong> (Mon, 24 May 2021 17:24:36 GMT):<br/>
<i>Has joined the channel.</i>
</p>
<p><strong>renatost</strong> (Mon, 24 May 2021 17:24:52 GMT):<br/>
atualizem a página do grupo de tradução quando puderem, por favor...
</p>
<p><strong>pemtajo</strong> (Tue, 25 May 2021 12:33:09 GMT):<br/>
vi agora que foi aprovado mesmo. De boas, depois crio um outro
</p>
<p><strong>pemtajo</strong> (Tue, 25 May 2021 12:33:39 GMT):<br/>
com outra tradução
</p>
<p><strong>renatost</strong> (Tue, 01 Jun 2021 10:41:36 GMT):<br/>
Bom dia pessoal, vocês devem ter recebido um email do github com um convite para fazer parte do projeto Hyperledger e poder integrar o grupo de aprovadores da lingua portuguesa (o endereço de email é o mesmo vinculado a conta do GitHub), caso não tenham recebido me avisem por favor.
</p>
<p><strong>pemtajo</strong> (Mon, 14 Jun 2021 21:33:41 GMT):<br/>
Boa noite pessoal, peco desculpas mas não vou conseguir participar de hoje. mas pode deixar que amanhã vou revisar os PR`s que vocês abriram
</p>
<p><strong>pemtajo</strong> (Mon, 14 Jun 2021 21:42:22 GMT):<br/>
Nao é PR, é os cards xD
</p>
<p><strong>luana.albuquerque</strong> (Mon, 14 Jun 2021 22:48:45 GMT):<br/>
<i>Has joined the channel.</i>
</p>
<p><strong>luana.albuquerque</strong> (Mon, 14 Jun 2021 22:48:46 GMT):<br/>
Oi Renato,
</p>
<p><strong>luana.albuquerque</strong> (Mon, 14 Jun 2021 22:49:14 GMT):<br/>
Agora entendi, por mais que eu consiga acessar as tarefas, se eu não passar pela validação do QR code eu não consigo atribuir uma tarefa, ou mesmo modificá-la.
Então sim, vou precisar da sua ajuda para validar a assinatura e então seguir com as atribuições.
</p>
<p><strong>luana.albuquerque</strong> (Mon, 14 Jun 2021 22:49:14 GMT):<br/>
Agora entendi, por mais que eu consiga acessar as tarefas, se eu não passar pela validação do QR code eu não consigo atribuir uma tarefa, ou mesmo modificá-la.
Então sim, por favor, vou precisar da sua ajuda para validar a assinatura e então seguir com as atribuições.
</p>
<p><strong>renatost</strong> (Sun, 27 Jun 2021 22:04:31 GMT):<br/>
Boa note pessoal...
</p>
<p><strong>renatost</strong> (Sun, 27 Jun 2021 22:04:54 GMT):<br/>
Alguém poderia aprovar esse pull request por favor: https://github.com/hyperledger/fabric-docs-i18n/pull/485
</p>
<p><strong>renatost</strong> (Mon, 28 Jun 2021 14:04:42 GMT):<br/>
Estou avaliando o pq não está entrando em merge automático com as aprovações de vocês. Deveria o suficiente.
</p>
<p><strong>renatost</strong> (Mon, 28 Jun 2021 14:04:44 GMT):<br/>
Obrigado.
</p>
<p><strong>caduellery</strong> (Mon, 12 Jul 2021 22:40:33 GMT):<br/>
Como traduziriam "gossip communication layer"? "camada de comunicação do gossip"?
</p>
<p><strong>caduellery</strong> (Mon, 12 Jul 2021 22:40:33 GMT):<br/>
Como traduziriam "gossip communication layer"? "camada de comunicação do gossip"? (já que se trata de um protocolo)
</p>
<p><strong>caduellery</strong> (Mon, 12 Jul 2021 23:29:04 GMT):<br/>
Como traduziriam "ledger height"? "Altura do livro-razão"?
</p>
<p><strong>pemtajo</strong> (Tue, 13 Jul 2021 13:44:17 GMT):<br/>
eu deixaria 'altura do ledger', nao traduziria ledger. Mas é algo bem pessoal
</p>
<p><strong>caduellery</strong> (Tue, 13 Jul 2021 13:48:43 GMT):<br/>
eu também tenho a tendência de usar esses termos em inglês... a princípio também não traduziria, peer, orderer... mas no final acho que é só vício nosso mesmo :P
</p>
<p><strong>caduellery</strong> (Tue, 13 Jul 2021 13:49:41 GMT):<br/>
já estou me acostumando a "pares" e "ordenadores"
</p>
<p><strong>renatost</strong> (Mon, 26 Jul 2021 19:49:57 GMT):<br/>
Olá Pessoal, estou passando para dizer que estou não conseguirei conduzir nossa reunião devido questões pessoais, caso queiram se reunir, sintam-se a vontade. Qualquer coisa me mandem mensagem diretamente.
</p>
<p><strong>renatost</strong> (Mon, 06 Sep 2021 11:52:17 GMT):<br/>
Bom dia a todos, lembrando que hoje não teremos reunião do grupo de tradução devido ao feriado. 
</p>
<p><strong>caduellery</strong> (Mon, 20 Sep 2021 21:28:32 GMT):<br/>
@renatost infelizmente não poderei participar da reunião do grupo hoje
</p>
<p><strong>renatost</strong> (Mon, 04 Oct 2021 21:37:58 GMT):<br/>
Pessoal, não estou conseguindo entrar, estou em uma reunião que vai avançar no trabalho. Me desculpem.
</p>
<p><strong>rjones</strong> (Wed, 09 Mar 2022 03:03:44 GMT):<br/>

</p>
<p><strong>rjones</strong> (Wed, 09 Mar 2022 03:03:44 GMT):<br/>

</p>
<p><strong>rjones</strong> (Wed, 09 Mar 2022 03:03:44 GMT):<br/>

</p>
